【裁判字號】    95,抗,3
【裁判日期】    950103
【裁判案由】    拍賣抵押物
【裁判全文】
臺灣高雄地方法院民事裁定                 95年度抗字第3號
抗  告  人  甲○○
抗告人與相對人第一商業銀行股份有限公司間拍賣抵押物事件，
抗告人對於民國94年9 月22日本院高雄簡易庭94年度拍字第1516
號所為裁定，提起抗告，本院裁定如下：
    主  文
抗告駁回。
抗告程序費用新臺幣壹仟元由抗告人負擔。
    理  由
一、抗告意旨略以：抗告人於民國94年3 月至8 月間，雖有遲延
    繳息之事實，惟已於94年9 月間與相對人達成繳清遲延本息
    ，相對人即撤回強制執行聲請之協議，並於94年9 月繳納遲
    延之利息，迄今仍在繳納本息之中。爰請求廢棄原裁定等語
    。
二、按聲請拍賣抵押物，原屬非訟事件，法院所為准許與否之裁
    定，無確定實體法上法律關係存否之性質，於債權及抵押權
    之存否，並無既判力。故祇須其抵押權已經依法登記，且債
    權已屆清償期而未受清償，法院即應為准許拍賣之裁定。而
    對於此項法律關係有爭執之人，為保護其權利，得提起訴訟
    ，以謀解決，不得僅依抗告程序聲明其爭執（最高法院58年
    臺抗字第524 號判例、94年度臺抗字第270 號裁定意旨參照
    ）。
三、經查，相對人主張抗告人於86年10月13日以其所有坐落高雄
    市苓雅區○○○段1 小段3131之8 地號土地，面積126 平方
    公尺，權利範圍5 分之1 ，及其上建號7315號、建物門牌高
    雄市○○區○○街30之3 號建物，設定新臺幣（下同）2,04
    0,000 元之本金最高限額抵押權予相對人。嗣抗告人於86年
    10月15日向相對人借用1,600,000 元，雙方約定借款期間自
    86年10月15日起至106 年10月15日止，詎抗告人自94年3 月
    16日起即未繳納本息，依兩造間之約定，借款視為全部到期
    ，乃聲請拍賣上開抵押物之事實，業據其提出抵押權設定契
    約書、他項權利證明書、借據等影本、土地及建物登記簿謄
    本各1 件為證，原法院據以准許相對人拍賣上開抵押物之聲
    請，自無不當。抗告人雖以前開抗告意旨爭執，惟此乃爭執
    實體上法律關係之存否，揆諸前揭說明，自應由對於此項法
    律關係有爭執之抗告人，另行起訴，以謀解決，其所為抗告
    請求廢棄原裁定，並無理由，應予駁回。
四、依非訟事件法第46條、第21條第2 項、第24條第1 項，民事
    訴訟法第495 條之1 第1 項、第449 條第1 項、第78條，裁
    定如主文。
中    華    民    國    95    年    1     月    3     日
                  民事第二庭審判長法  官  鄭月霞
                                  法  官  蘇雅慧
                                  法  官  伍逸康
如不服本裁定，僅得於收受本裁定正本送達後10日內，以適用法
規顯有錯誤為理由，向本院提出再抗告狀，（須附繕本1 份及繳
納再抗告裁判費新臺幣1,000 元），經本院許可後紿可再抗告。
中    華    民    國    95    年    1     月    3     日
                                  書記官  光聰


司法院資訊處製作；財團法人民間司法改革基金會備份。
